<?xml version="1.0" encoding="UTF-8" standalone="yes"?>
<Wordlist>
    <Paradigm pdgId="1222946" lemma="падзалаці+ць" tag="VTPNX">
        <Variant id="a" pravapis="A2008" lemma="падзалаці+ць" type="nonstandard">
            <Slounik name="piskunou2012" idx="122802">{b}падзалаці´ць{/b} {i}зак.{/i}, падзалачу´, -ло´ціць {i}і{/i} падзалачу´, -лаці´ць, -лаціце´ /// v10{sup}2{/sup} C/#v10{sup}1{/sup} B/</Slounik>
            <Form tag="0">падзалаці+ць</Form>
            <Form tag="F1S">падзалачу+</Form>
            <Form tag="F2S">падзалаці+ш</Form>
            <Form tag="F3S">падзалаці+ць</Form>
            <Form tag="F1P">падзалаці+м</Form>
            <Form tag="F2P">падзалаці+це</Form>
            <Form tag="F3P">падзалаця+ць</Form>
            <Form tag="PMS">падзалаці+ў</Form>
            <Form tag="PFS">падзалаці+ла</Form>
            <Form tag="PNS">падзалаці+ла</Form>
            <Form tag="PXP">падзалаці+лі</Form>
            <Form tag="I2S">падзалаці+</Form>
            <Form tag="I2P">падзалаці+це</Form>
            <Form tag="PG">падзалаці+ўшы</Form>
        </Variant>
    </Paradigm>
    <Paradigm pdgId="1228542" lemma="узалаці+цца" tag="VIPRX">
        <Variant id="a" pravapis="A2008" lemma="узалаці+цца" type="nonstandard">
            <Slounik name="piskunou2012" idx="194730">{b}узалаці´цца{/b}* {i}зак.{/i}, узалачу´ся, -ло´ціцца {i}і{/i} узалачу´ся, -лаці´цца, -лаціце´ся /// v10{sup}2{/sup} C/#v10{sup}1{/sup} B/</Slounik>
            <Form tag="0">узалаці+цца</Form>
            <Form tag="F1S">узалачу+ся</Form>
            <Form tag="F2S">узалаці+шся</Form>
            <Form tag="F3S">узалаці+цца</Form>
            <Form tag="F1P">узалаці+мся</Form>
            <Form tag="F2P">узалаціце+ся</Form>
            <Form tag="F3P">узалаця+цца</Form>
            <Form tag="PMS">узалаці+ўся</Form>
            <Form tag="PFS">узалаці+лася</Form>
            <Form tag="PNS">узалаці+лася</Form>
            <Form tag="PXP">узалаці+ліся</Form>
            <Form tag="I2S">узалаці+ся</Form>
            <Form tag="I2P">узалаці+цеся</Form>
            <Form tag="PG">узалаці+ўшыся</Form>
        </Variant>
    </Paradigm>
    <Paradigm pdgId="1228543" lemma="узалаці+ць" tag="VTPNX">
        <Variant id="a" pravapis="A2008" lemma="узалаці+ць" type="nonstandard">
            <Slounik name="piskunou2012" idx="194731">{b}узалаці´ць{/b}* {i}зак.{/i}, узалачу´, -ло´ціць {i}і{/i} узалачу´, -лаці´ць, -лаціце´ /// v10{sup}2{/sup} C/#v10{sup}1{/sup} B/</Slounik>
            <Form tag="0">узалаці+ць</Form>
            <Form tag="F1S">узалачу+</Form>
            <Form tag="F2S">узалаці+ш</Form>
            <Form tag="F3S">узалаці+ць</Form>
            <Form tag="F1P">узалаці+м</Form>
            <Form tag="F2P">узалаціце+</Form>
            <Form tag="F3P">узалаця+ць</Form>
            <Form tag="PMS">узалаці+ў</Form>
            <Form tag="PFS">узалаці+ла</Form>
            <Form tag="PNS">узалаці+ла</Form>
            <Form tag="PXP">узалаці+лі</Form>
            <Form tag="I2S">узалаці+</Form>
            <Form tag="I2P">узалаці+це</Form>
            <Form tag="PG">узалаці+ўшы</Form>
        </Variant>
    </Paradigm>
</Wordlist>
